# 陈版主：新收入准则前的已完结成本，结算时核减合同额是冲成本吗？

提问人：lanzhihui 时间：2021-11-25 16:20:02
陈版主：适用新收入准则前发生的业务，在适用新收入准则后与供应商进行费用（服务）结算，但是由于供应商的问题，双方协商对合同额进行核减，请问此时的账务处理是应计入营业外收入还是冲减成本呢？

回答人：chenyiwei
如果由于供应商的履约瑕疵，导致本企业发生损失，且该损失已经计入损益的，则核减的合同金额首先冲减该损失的入账项目（在达成协议当期冲减，不追溯前期），如核减金额大于 2 已计入损益的损失金额的，则超出部分冲减相关的采购成本或者销售成本（也是在达成协议当期冲减，不追溯前期）。